【裁判字號】    92,訴,9
【裁判日期】    920530
【裁判案由】    毒品危害防制條例
【裁判全文】
臺灣高雄地方法院刑事判決                              九十二年度訴字第九號
    公  訴  人  臺灣高雄地方法院檢察署檢察官
    被      告  甲○○
右列被告因違反毒品危害防制條例案件，經檢察官提起公訴（九十一年度毒偵字第七四五二
號），本院判決如左：
    主  文
甲○○施用第一級毒品，處有期徒刑拾月。
    事  實
一、甲○○曾於民國（下同）九十年二月間因施用毒品案件，經本院以九十年毒聲字
    第七二三號裁定送觀察、勒戒後，認無繼續施用毒品之傾向，經台灣高雄地方法
    院檢察署檢察官於九十年三月二十八日，以九十年毒偵字第一七九號不起訴處分
    確定。復於同年九月間，又因施用毒品案件，經本院以九十年毒聲字第六九八七
    號裁定送觀察、勒戒後，認有繼續施用毒品之傾向，再以九十一年毒聲字第一五
    五號裁定令入戒治處所施以強制戒治一年，檢察官並提起公訴，經本院以九十一
    年訴字第六一七號判決判處有期徒刑六月確定。嗣甲○○於戒治執行中，本院以
    九十一年毒聲字第四七二二號裁定停止戒治付保護管束，詎其明知海洛因業經公
    告列為毒品危害防制條例第二條第二項之第一級毒品，不得非法持有、施用，竟
    基於施用第一級毒品之犯意，於保護管束期間之九十一年十一月二十六日下午二
    時二十分許回溯二十四小時之某時止，在不詳地點，施用第一級毒品海洛因一次
    。嗣於九十一年十一月二十六日下午二時二十分許，經台灣高雄地方法院檢察署
    觀護人通知定期採尿，送驗結果認呈第一級毒品陽性反應始知上情。
二、案經臺灣高雄地方法院檢察署檢察官簽分偵辦。
    理  由
一、訊據被告甲○○矢口否認有何施用第一級毒品海洛因犯行，辯稱：我並沒有吸食
    海洛因，尿液中會有毒品反應，可能係工作場所係密閉空間，吸食到他人二手煙
    云云。經查：被告於九十一年十一月二十六日所採集之尿液檢體，經送請台灣檢
    驗科技股份有限公司檢驗結果，認嗎啡呈陽性反應等情，有該公司九十一年十二
    月十二日編號ΚΗ二００二Ｂ0000000號濫用藥物尿液檢驗報告及台灣高
    雄地方法院檢察署受保護管束人尿液檢體監管紀錄表各一紙附卷可稽，觀之上開
    檢驗報告，檢驗方法之初步檢驗係採ＥＩＡ酵素免疫分析法、確認檢驗係採ＧＣ
    ／ＭＳ氣相層析／質譜儀法，而依後者方式進行藥物及其代謝物之定性及定量分
    析，判斷上有如指紋之鑑定，幾乎不會有偽陽性反應發生等情，業經行政院國軍
    退除役官兵輔導委員會台北榮民醫院八十三年四月七日以（八三）北總內字第０
    三０五九號號函示明確；又除非共處在狹小之密閉空間，並故意大量吸入二手煙
    ，否則應不致於在尿液中代謝出煙毒反應，亦有法務部調查局八十三年九月十七
    日（八三）發技（一）字第八三一００一八五號函可資參考，而海洛因施用入人
    體後水解還原成嗎啡，再循嗎啡之代謝方式排出體外，百分之八十以上於投與後
    二十四小時內自尿液排出，亦據行政院衛生署藥物食品檢驗局（73）藥檢壹字第
    ０三０二二一號、（80）藥檢壹字第０七一二號函說明綦詳，綜上足徵被告確曾
    於九十一年十一月二十六日下午二時二十分許回溯二十四小時之某時，施用第一
    級毒品海洛因無訛，其上開所辯，顯係卸責之詞，並不足採。另被告曾於九十年
    二月間因施用毒品案件，經本院以九十年毒聲字第七二三號裁定送觀察、勒戒後
    ，認無繼續施用毒品之傾向，經台灣高雄地方法院檢察署檢察官於九十年三月二
    十八日，以九十年毒偵字第一七九號不起訴處分確定。復於同年九月間，又因施
    用毒品案件，經本院以九十年毒聲字第六九八七號裁定送觀察、勒戒後，認有繼
    續施用毒品之傾向，再以九十一年毒聲字第一五五號裁定令入戒治處所施以強制
    戒治一年，檢察官並提起公訴，經本院以九十一年訴字第六一七號判決判處有期
    徒刑六月確定，嗣於戒治執行中，本院復以九十一年毒聲字第四七二二號裁定停
    止戒治付保護管束之情，有上開不起訴處分書、台灣高等法院被告全國前科紀錄
    表及台灣高雄地方法院檢察署刑案資料查註紀錄表各一紙附卷可參，從而其於五
    年內三犯本件施用毒品罪，事證明確，犯行堪已認定。
二、查海洛因係毒品危害防制條例第二條第二項所稱之第一級毒品，不得持有、施用
    ，被告竟持之以施用，核其所為，係犯毒品危害防制條例第十條第一項之施用第
    一級毒品罪。又其施用第一級毒品前後持有該毒品之低度行為，應分別被其施用
    之高度行為所吸收，不另論罪。爰審酌被告前即有施用毒品之不良素行，歷經數
    次觀察、勒戒及強制戒治程序後，仍未能徹底戒絕毒品，顯見意志不堅，且有失
    政府制定毒品危害防制條例之立法美意，犯後復飾詞狡卸，態度難謂良好，本不
    宜寬貸，惟念其施用毒品乃自戕一己之身體健康，尚未害及他人等一切情狀，量
    處如主文所示之刑。
據上論斷，應依刑事訴訟法第二百九十九條第一項前段，毒品危害防制條例第十條第
一項、第二十條第三項，判決如主文。
中      華      民      國      九十二    年     五      月   三十  日
                                  臺灣高雄地方法院刑事庭
                                      審判長法官    黃三友
                                            法官    王雅苑
                                            法官    黃宗揚
右正本證明與原本無異。
如不服本判決，應於判決送達後十日內，向本院提出上訴狀。
                                          書記官    陳掌珠
中      華      民      國      九十二    年     五      月   三十  日
                                                          Y
附錄本案判決論罪科刑法條：
毒品危害防制條例第十條第一項：
施用第一級毒品者，處六月以上五年以下有期徒刑。


司法院資訊處製作；財團法人民間司法改革基金會備份。
